【裁判字號】    99,上易,111
【裁判日期】    990831
【裁判案由】    竊盜
【裁判全文】
臺灣高等法院花蓮分院刑事判決         99年度上易字第111號
上  訴  人
即  被  告  甲○○
上列上訴人因竊盜案件，不服臺灣臺東地方法院98年度易字第20
1號中華民國99年2月26日第一審判決（起訴案號：臺灣臺東地方
法院檢察署98年度偵字第1229號），提起上訴，本院判決如下：
    主  文
上訴駁回。
    理  由
一、依刑事訴訟法第350條、第361條、第362條、第367條規定，
    不服地方法院之第一審判決而上訴者，須提出上訴書狀，並
    應敘述具體理由，為上訴必備之程式；其所提出之上訴書狀
    並未敘述上訴理由，或僅曾以言詞陳述上訴理由者，均應於
    上訴期間屆滿後20日內補提理由書於第一審法院。第一審法
    院經形式審查，認逾期未補提上訴理由者，應定期間先命補
    正；逾期未補正者，為上訴不合法律上之程式，應以裁定駁
    回。倘已提出上訴理由，但所提非屬具體理由者，則由第二
    審法院以上訴不合法律上之程式，判決駁回。而所謂具體理
    由，必係依據卷內既有訴訟資料或提出新事證，指摘或表明
    第一審判決有何採證認事、用法或量刑等足以影響判決本旨
    之不當或違法，而構成應予撤銷之具體事由，始克當之（例
    如：依憑證據法則具體指出所採證據何以不具證據能力，或
    依憑卷證資料，明確指出所為證據證明力之判斷如何違背經
    驗、論理法則）；倘僅泛言原判決認定事實錯誤、違背法令
    、量刑失之過重或輕縱，而未依上揭意旨指出具體事由，或
    形式上雖已指出具體事由，然該事由縱使屬實，亦不足以認
    為原判決有何不當或違法者（例如：對不具有調查必要性之
    證據，法院未依聲請調查亦未說明理由，或援用證據不當，
    但除去該證據仍應為同一事實之認定），皆難謂係具體理由
    ，俾與第二審上訴制度在請求第二審法院撤銷、變更第一審
    不當或違法之判決，以實現個案救濟之立法目的相契合，並
    節制濫行上訴（最高法院著有97年度台上字第892號判決可
    參）。
二、本件上訴人即被告甲○○（下簡稱上訴人）不服原審判決，
    於99年3月18日合法提起上訴，形式上雖提出上訴書狀敘述
    上訴理由，其理由並略以：(1)原審判決犯罪事實欄第二項，
    依鐵路警察局第4警務段之員警於原審審理證稱失竊之電纜
    線係於98年5月4日所失竊，顯與事實不符。(2)犯罪事實欄第
    一項所敘述之關係證人陳福裕與上訴人素未謀面，亦未曾至
    其經營之泰山銅五金販售電纜之情事。(3)關係人王嘉盛、楊
    坤義於警詢中所為供述，係屬被告以外之人於審判外之陳述
    ，依刑事訴訟法第159條第1項規定，並無證據能力云云。
三、惟查：(1)觀諸上訴人所稱鐵路警察局第4警務段之員警，無
    論是證人謝偉騏或許德貴，均僅就同案被告王嘉盛警詢筆錄
    是否具有任意性所為證言，另證人即臺灣鐵路局花蓮電務段
    臺東電務分駐所警員乙○○於原審所具結證述各節，亦均在
    於指證臺灣鐵路局所遭竊電纜線之裝設位置，及如何判別屬
    鐵路局所有之電纜等情（原審卷一第168頁至第188頁、原審
    卷二第17頁至第20頁），均未敘及原審判決犯罪事實二所載
    電纜線之失竊時間，是上訴人指證人所證稱失竊時間與事實
    不符云云，顯與卷內資料不符。(2)本案同案被告王嘉盛、楊
    坤義警詢中之供述，具有證據能力乙節，業據原審判決於理
    由壹之一、二論述綦詳；又上訴人所稱與陳福裕素未謀面，
    未曾販售電纜線予陳福裕云云，乃就原審判決認定之事實再
    事爭執。且上訴人僅泛言稱無證據能力及未曾販售電纜線云
    云，然並未具體指摘或表明原審判決有何採證認事之不當或
    違法，足以影響判決本旨而構成應予撤銷之具體事由，故依
    諸前開最高法院判決意旨，上訴人前揭上訴理由自非屬得上
    訴第二審之具體理由。從而，揆諸上開說明，本件上訴不合
    法律上之程式，且無從命補正，應予駁回，並不經言詞辯論
    為之。
四、依刑事訴訟法第367條前段、第372條，判決如主文。
中    華    民    國    99    年    8     月    31    日
                  刑事庭審判長法  官  何方興
                              法  官  王紋瑩
                              法  官  許仕楓
以上正本證明與原本無異。
本件不得上訴。
中    華    民    國    99    年    8     月    31    日
                              書記官  李德霞

司法院資訊處製作；財團法人民間司法改革基金會備份。
